---
title: "Atelier 5"
author: "LOUIS Anaïs"
date: "19/11/2019"
output: pdf_document
---

```{r setup, include=FALSE}
knitr::opts_chunk$set(echo = TRUE)
```

## Indice de masse corporelle (IMC) chez des enfants

Un échantillon de dossiers d'enfants a ete saisi. Ce sont des enfants vus lors
d'une visite en 1er section de maternelle en 1996-1997 dans des ecoles de 
Bordeaux (Gironde, France). L’échantillon est constitue de 152 enfants ages de 3
ou 4 ans. 

### Variables et codage

\begin{tabular}{|l|c|c|}
\hline
Description & Unite ou Codage & Variable \\
\hline
Sexe & \texttt{F} pour fille ; \texttt{G} pour garcon & \texttt{SEXE} \\
\hline
Ecole située en zone d'education prioritaire & \texttt{O} pour oui; \texttt{N} pour non & \texttt{zep} \\
\hline
Poids & \texttt{Kg} (arrondi à 100g près) & \texttt{poids} \\
\hline
Âge à la date de la visite & Années & \texttt{an} \\
\hline
Âge à la date de la visite & Mois & \texttt{mois} \\
\hline
Taille & Cm  (arrondi à 0.5cm près) & \texttt{taille} \\
\hline
\end{tabular}

Vous avez de telecharcher le fichier \texttt{imcenfant.csv} de le site:

\url{https://github.com/afalco/Atelier5/}



```{r}
imcenfant <- read.csv2("~/Downloads/Atelier5-master/imcenfant.csv")
names(imcenfant)
```

et de répondre a toutes les questions suivantes:


 1. Calculer l'IMC de tous les enfants et l'âge et rajoutez une colonne pour l'âge et une autre pour l' IMC.
 
```{r}
# Utiliser pour repondre la question 1
IMC <- imcenfant$poids/(imcenfant$taille/100)^2
age <- imcenfant$an + imcenfant$mois/12
imcenfant <- data.frame(imcenfant,age,IMC)
```

Commentaire: Les dossiers d'enfants montre qu'il y a une tranche d'âge et d'IMC assez homogène.

 2. Extrayez les enfants ayant un IMC < 15 et un age <= 3.5 ans.
 
```{r}
# Utiliser pour repondre la question 2
enfants <- imcenfant$SEXE[imcenfant$IMC < 15 & imcenfant$age <= 3.5]
table(enfants)
```

Commentaire: Nous voyons qu'avec les critères comme l'IMC < 15 et l'âge de 3.5 ans, nous avons autant de filles que de garçons. 

 3. Donnez le nombre d'enfants vérifiant les conditions ci-dessus.
 
```{r}
# Utiliser pour repondre la question 3
length(enfants)
```
 
Commentaire: Il y a donc 8 enfants rentrant dans les critères demandés.

 4. Est-ce que la plus part des enfants ayant un IMC < 15 et un age <= 3.5 ans sont dans une école située en zone d’éducation prioritaire?
 
```{r}
# Utiliser pour repondre la question 4
enfants.zep <- imcenfant$zep[imcenfant$IMC < 15 & imcenfant$age <= 3.5]
table(enfants.zep)
```
 
 Commentaire: Oui, car il y a plus d'enfants suivant une scolarité dans une école dans une zone d'éducation prioritaire mais la différence n'est pas énorme.

 5. Représentez la fonction de densité de probabilité de l'IMC chez l'échantillon.
 
```{r}
# Utiliser pour repondre la question 5
hist(imcenfant$IMC,freq=FALSE,col = "red",xlab = "IMC",main = "Représentation la fonction de densité de probalité de l'IMC chez l'échantillon")
```
 
 Commentaire: Les IMCs des enfants sont surtout compris entre 15 et 17.


  6. Est-ce on peut modelé l'IMC avec une variable aléatoire normal?

6.1. Montrer que la différence entre la médian et la moyenne est très petite et alors on peut supposer que les deux sont égal.  
    
```{r}
# Utiliser pour repondre la question 6.1*
summary(imcenfant$IMC)
```
 
Commentaire: Oui,car la différence entre la moyenne et la médiane est de 0.02.


6.2 Utilisez la fonction \texttt{qqplot()} pour étudier si l'IMC a le même fonction de distribution que une variable alèatoire normal. 
  
```{r}
# Utiliser pour repondre la question 6.2
z <- (imcenfant$IMC-mean(imcenfant$IMC))/sd(imcenfant$IMC)
set.seed(123)
n<-length(z)
N<-rnorm(n)
qqplot(z,N,xlim=c(-3,3),ylim=c(-3,3),xlab = "IMC standard",ylab = "N(0,1)")
par(new=T)
plot(z,z,type="l",col="red",xlim = c(-3,3),ylim = c(-3,3),xlab = "",ylab = "")
```
  
Commentaire: Nous voyons grâce à la petite différence entre la moyenne et la médiane et au graphique que la distribution de l'IMC peut s'apparenter à celle d'une variable aléatoire normale.
  
6.3 Est-qu'on peut quantifier la différence entre les deux fonctions de distributions?
  
```{r}
# Utiliser pour repondre la question 6.3
x_maille <- seq(from=0,to=0.9,by=0.1)
set.seed(123)
A <- quantile(z,x_maille)
B <- quantile(rnorm(length(imcenfant$IMC)),x_maille)
erreur <- sum((A-B)^2)/length(x_maille)
erreur
```
Commentaire: La différence entre les deux distributions sont de 1.2%, donc faible.

 
 7. Est-ce que l'IMC chez les enfants dans une école située en zone d’éducation prioritaire est différent de les enfants qui ne sont pas dans une école située en zone d’éducation prioritaire?
 
7.1 Donnez le résumé statistique de l'IMC chez les enfants dans une école située en zone d’éducation prioritaire.

```{r}
# Utiliser pour repondre la question 7.1
summary(imcenfant$IMC[imcenfant$zep=="O"])
```

Commentaire:  La différence entre la moyenne et la médiane est de 0.09 et nous pouvons donc dire que la distribution toute comme l'IMC peut s'apparenter à celle d'une variable aléatoire normale.
 
7.2 Donnez le résumé statistique de l'IMC chez les enfants que ne sont pas dans une école située en zone d’éducation prioritaire. 

```{r}
# Utiliser pour repondre la question 7.2
summary(imcenfant$IMC[imcenfant$zep=="N"])
```
 
 Commentaire: La différence entre la moyenne et la médiane est de 0.08 et nous pouvons donc dire que la distribution toute comme l'IMC peut s'apparenter à celle d'une variable aléatoire normale.


  8. Quelle est la probabilité de trouver une fille dans dans une école située en zone d’éducation prioritaire?
  
```{r}
# Utiliser pour repondre la question 8
proba <- length(imcenfant$poids[imcenfant$SEXE=="F" & imcenfant$zep=="O"])/length(imcenfant$SEXE)
proba
```
La probabilité est `r proba`.
  
  9. Est-ce qu'on peut modelé la taille des enfants avec un variable aléatoire normal?
  
```{r}
# Utiliser pour repondre la question 9
summary(imcenfant$taille)
zt <- (imcenfant$taille-mean(imcenfant$taille))/sd(imcenfant$taille)
n<-length(zt)
N<-rnorm(n)
qqplot(zt,N,xlim=c(-3,3),ylim=c(-3,3),xlab = "taille standard",ylab = "N(0,1)")
par(new=T)
plot(zt,zt,type="l",col="red",xlim = c(-3,3),ylim = c(-3,3),xlab = "",ylab = "")
```
  
  Commentaire: La  différence entre la moyenne et la médiane est de 0.3, on peut donc modeler la taille avec une variable aléatoire normale.
  
  10. Est-ce qu'on peut modelé le poids des enfants avec un variable aléatoire normal?

```{r}
# Utiliser pour repondre la question 10
summary(imcenfant$poids)
zp <- (imcenfant$poids-mean(imcenfant$poids))/sd(imcenfant$poids)
n<-length(zp)
N<-rnorm(n)
qqplot(zp,N,xlim=c(-3,3),ylim=c(-3,3),xlab = "poids standard",ylab = "N(0,1)")
par(new=T)
plot(zp,zp,type="l",col="red",xlim = c(-3,3),ylim = c(-3,3),xlab = "",ylab = "")

```

  Commentaire: La  différence entre la moyenne et la médiane est de 0.28, on peut donc modeler le poids avec une variable aléatoire normale. 